【裁判字號】    89,交上易,1722
【裁判日期】    900329
【裁判案由】    過失致死
【裁判全文】
臺灣高等法院臺南分院刑事判決           八十九年度交上易字第一七二二號  Ｃ
      上  訴  人  臺灣嘉義地方法院檢察署檢察官
      被      告  甲  ○  ○
      選任辯護人  劉  榮  村  律師
右上訴人因被告過失致死案件，不服臺灣嘉義地方法院八十八年度交易字第一八○號
中華民國八十九年七月三十一日第一審判決（起訴案號：臺灣嘉義地方法院檢察署八
十八年度偵字第四○五六號），提起上訴，本院判決如左：
      主      文
上訴駁回。
      理      由
一、公訴意旨如第一審判決理由第一項所載。
二、本案經本院審理結果，認第一審為被告無罪之判決核無不合，應予維持，並引用
    第一審判決書記載之理由（如附件）。
三、公訴人循告訴人請求上訴意旨略以：被告所駕駛之車輛，停放之位置左前後輪各
    距快車道分道線○‧七公尺，右前後輪距邊線尚○‧五公尺，顯未盡靠路右停放
    ，台灣省車輛行車事故鑑定委員會之鑑定報告，未附任何理由，逕行認定被告無
    過失，顯與法令規定未合，乃建請原審將本件再送成大研究發展基金會鑑定，以
    明責任，原審竟以無另為鑑定之必要，尚屬可議。本件臺灣省車輛行車事故覆議
    鑑定委員會之所以認定肇事地段係慢車道，係屬卓見，蓋現在肇事地點亦確已繪
    設慢車道，參諸該肇事路段係屬限速七十公里之縣道，快車必疾駛於快車道上，
    該路線又屬嘉義水上往朴子市必經之交通要道，苟未設置慢車道，試問慢車如何
    通行？足證上開交通部公路局第五區工程處水上工務段函覆稱: 自小貨車停放位
    置適規劃為路肩，顯違慢車道及路肩設置標準，一般人之駕駛經驗，該肇事地點
    主觀上絕無「適規劃為路肩」之認知，且被告主觀上亦認該肇事地點係屬慢車道
    。又被告所駕駛之車輛，停放之住置左前後輪各距快車道分道線○‧七公尺，右
    前後輪距邊線尚有○‧五公尺，顯未盡靠路右停放，臺灣省車輛行車事故鑑定委
    員會之鑑定報告，疏未查明，逕行認定被告無過失，顯與法規未合云云。
四、然查：原審已就被告何以不成立過失致死罪詳述其理由，雖公訴人復舉卷附之臺
    灣省嘉雲區車輛行車事故鑑定委員會八十八年六月三日嘉鑑字第八八三八○號函
    附之鑑定意見書（相驗卷第二十九頁）為其依據，認被告：「停車於慢車道上，
    未能妥善設置法定警示標誌，妨礙車輛通行，．．．衍生本案肇事。」云云，然
    則，被告停放車輛之位置本係作為慢車道兼路肩使用，並未禁止停車，自非道路
    交通管理處罰條例第一百十二條第九款所謂顯有妨礙他車通行之處所，且依當時
    之天氣、視線、車輛狀況，亦無須設定法定警示標誌，公訴人認鑑定意見未慮及
    被告停車地點兼作路肩使用，及相關法條之意旨，尚非可採。況本件經送臺灣省
    車輛行車事故覆議鑑定委員會覆議，亦為被告無肇事因素之相同認定，有該會八
    十九年一月十二日府覆議字第八八一四○九號函附之覆議意見書在卷（原審卷第
    八十八頁）可憑。本院送請警察大學鑑定復為被告無肇事因素之相同認定，公訴
    人上訴，指摘原判決不當，自非有據。其上訴無理由，應予駁回。
據上論斷，應依刑事訴訟法第三百七十三條、第三百六十八條，判決如主文。
本案經檢察官蘇南桓到庭執行職務。
中    華    民    國      九十      年      三      月      二十九      日
                                  臺灣高等法院臺南分院刑事第二庭
                                      審判長法官  游    明    仁
                                            法官  陳    清    溪
                                            法官  蘇    重    信
右正本證明與原本無異。
不得上訴。
                                      法院書記官  李    珍    鳳
中    華    民    國      九十      年      四      月     二           日


司法院資訊處製作；財團法人民間司法改革基金會備份。
